臺灣高雄地方法院刑事判決
111年度金訴字第1號
公  訴  人  臺灣高雄地方法院檢察署
被      告  陳力愷

                    住○○市○○區○○路000巷00號                           居桃園市○○區○○○路000號
上列被告因詐欺等案件，經檢察官提起公訴（110年度偵字第784
2號），本院判決如下：
    主  文
陳力愷幫助犯洗錢防制法第十四條第一項之洗錢罪，處有期徒刑
參月，併科罰金新臺幣壹萬元，罰金如易服勞役，以新臺幣壹仟
元折算壹日。
未扣案犯罪所得新臺幣參仟元沒收，於全部或一部不能沒收或不
宜執行沒收時，追徵其價額。
    事  實
一、陳力愷雖預見金融機構帳戶為個人理財之重要工具，如提供
    予不相識之人使用，極易遭人利用作為有關財產犯罪之工具
    ，可能使不詳之犯罪行為人將該帳戶作為收受、提領特定犯
    罪所得使用，提領後即產生遮斷資金流動軌跡以逃避國家追
    訴、處罰之效果，因而可能幫助他人遂行詐欺取財犯行及幫
    助掩飾、隱匿他人犯罪所得之本質、來源、去向、所在，仍
    不違背其本意，猶基於幫助詐欺取財及幫助洗錢之不確定故
    意，而於民國109年9月間，上網透過通訊軟體LINE結識真實
    姓名、年籍不詳、自稱「服務員」之成年詐欺集團（無證據
    證明該詐欺集團有3人以上）成員，並將其所申設之台北富
    邦商業銀行帳號000-000000000000號帳戶（下稱本案帳戶，
    該帳戶有刷卡消費功能）資料提供予「服務員」及其所屬詐
    欺集團，及依「服務員」之指示將本案帳戶綁定第三方支付
    平台PAYPAL之帳戶。嗣該成年詐欺集團成員取得本案帳戶資
    料後，即共同意圖為自己不法之所有，基於詐欺取財、洗錢
    之犯意聯絡，推由化名「陳玟玟」之該集團某成年成員，於
    109年10月11日前某時，透過「EKOO」交友軟體向張哲瑜佯稱
    ：要繳交會員費、購買點數才能與網友見面、見面前要購買
    禮物贈送對方、見面後會退還等語而施以詐術，致張哲瑜陷
    於錯誤，遂於109年10月11日凌晨0時56分許、0時57分許，
    分別以自動櫃員機轉帳新臺幣（下同）2萬元、1萬3000元至
    本案帳戶，另由「服務員」指示陳力愷提供本案帳戶之網路
    銀行密碼及PAYPAL帳戶認證碼後，由該詐欺集團成員於109
    年10月12日、同年月15日以使用認證碼刷卡消費之方式移轉
    ，將前開款項提領得手，以此等方式掩飾、隱匿上開犯罪所
    得之本質、來源、去向、所在，陳力愷則獲酬勞3000元。
二、案經張哲瑜訴由高雄市政府警察局鳳山分局報告臺灣高雄地
    方檢察署檢察官偵查起訴。 
    理  由
一、本判決依司法院「刑事判決精簡原則」製作。證據能力部分
    因當事人均不爭執（見本院110年度審金訴字第349號卷第67
    頁、111年度金訴字第1號卷〈下稱本院金訴卷〉第26頁），得
    不予說明。
二、認定事實所憑證據及理由
    訊據被告陳力愷固不否認上開提供本案帳戶綁定第三方支付
    平台PAYPAL之帳戶而予他人使用，並將網路銀行密碼及PAYP
    AL認證碼告以他人，而使他人將本案帳戶內款項移轉而去之
    客觀事實，然矢口否認有何幫助洗錢及幫助詐欺之犯行，辯
    稱：我在交友網站認識一位女生，她自稱是「服務員」，她
    跟我說網站有在徵代儲，就是幫人家儲值點數，我才去加服
    務員，她叫我提供一些帳戶要去收款，客戶要儲值點數會匯
    錢到我的帳戶，她就會通知我她要交易，請我收認證碼，我
    只是想要賺一些收入，才做代儲的工作，我不知道他們是去
    詐騙人家等語。經查：
  ㈠被告曾於上開時間，將其申辦之上開帳戶綁定第三方支付平
    台PAYPAL之帳戶提供予真實姓名年籍不詳、自稱「服務員」
    之人並告以網路銀行密碼及PAYPAL認證碼等情，為被告於偵
    查及本院審理中所自承在卷（偵卷第75至81頁、本院金訴卷
    第22至24、45、54頁）。又告訴人張哲瑜於前述時間，遭詐
    欺集團成員施以上開詐術，因而陷於錯誤後，將上開款項存
    入被告上開帳戶，旋遭該詐欺集團以上述方式移轉而去此情
    ，亦據證人即告訴人於警詢中證述在卷（警卷第3至11頁）
    ，並有台北富邦商業銀行股份有限公司前鎮分行109年12月1
    1日北富銀前鎮字第1090000054號函暨被告本案帳戶開戶資
    料、交易明細、告訴人與交友軟體EKOO之客服人員（暱稱「
    專業代儲服務（客服3）」）之對話紀錄、交友軟體EKOO之
    客服人員頁面翻拍照片、交友軟體EKOO頁面翻拍照片、告訴
    人之台中銀行帳號000000000000號帳戶存摺封面及內頁明細
    、告訴人之兆豐銀行帳號00000000000號帳戶存摺封面及內
    頁明細、被告與「服務員」之LINE對話紀錄截圖等件在卷可
    佐（警卷第17至21、37至57、61至67頁、偵卷第91至293頁
    ），上開事實堪予認定。
  ㈡而按因電信及電腦網路之發展迅速，雖為我們生活帶來無遠
    弗屆之便捷，但也難以避免衍生許多問題，尤其是日益嚴重
    之電信詐欺，已對社會經濟活動構成重大威脅。以我國現有
    之金融環境，各銀行機構在自由化之趨勢下，為拓展市場，
    並未真正落實徵信作業，對於民眾在銀行開立帳戶所設門檻
    甚低；相對地，一般國人對於金融信用亦不加重視，甚而缺
    乏相關知識，往往基於些許原因，直接或間接將自己之金融
    帳戶交由他人使用，使詐欺集團在低風險、高報酬，又具隱
    匿性之有機可乘下，極盡辦法以冒用、盜用、詐騙、購買、
    租借等手段，獲取他人之金融帳號，即所稱之「人頭帳戶」
    ，再結合金融、電信機構之轉帳、匯款、通訊等技術與功能
    ，傳遞詐欺訊息，利用似是而非之話術，使被害人卸下心防
    ，將金錢匯入「人頭帳戶」內，旋由集團成員取出或移走，
    用以規避政府相關法令限制，或掩飾其犯罪意圖及阻斷追查
    線索，且手法不斷進化、更新。關於「人頭帳戶」之取得，
    又可分為「非自行交付型」及「自行交付型」2 種方式。前
    者，如遭冒用申辦帳戶、帳戶被盜用等；後者，又因交付之
    意思表示有無瑕疵，再可分為無瑕疵之租、借用、出售帳戶
    ，或有瑕疵之因虛假徵才、借貸、交易、退稅（費）、交友
    、徵婚而交付帳戶等各種型態。面對詐欺集團層出不窮、手
    法不斷推陳出新之今日，縱使政府、媒體大肆宣導各種防詐
    措施，仍屢屢發生各種詐騙事件，且受害人不乏高級知識、
    收入優渥或具相當社會經歷之人。是對於行為人單純交付帳
    戶予他人且遭詐欺集團利用作為詐騙工具者，除非係幽靈抗
    辯，否則不宜單憑行為人係心智成熟之人，既具有一般知識
    程度，或有相當之生活、工作或借貸經驗，且政府或媒體已
    廣為宣導詐欺集團常利用人頭帳戶作為其等不法所得出入等
    事，即以依「一般常理」或「經驗法則」，行為人應可得知
    銀行申辦開戶甚為容易，無利用他人帳戶之必要，或帳戶密
    碼與提款卡應分別保存，或不應將存摺、提款卡交由素不相
    識之人，倘遭不法使用，徒增訟累或追訴危險等由，認定其
    交付帳戶予他人使用，必定成立幫助詐欺及洗錢犯行；而應
    綜合各種主、客觀因素及行為人個人情況，例如行為人原即
    為金融或相關從業人員、或之前有無相同或類似交付帳戶之
    經歷，甚而加入詐欺集團、或是否獲得顯不相當之報酬、或
    於交付帳戶前特意將其中款項提領殆盡、或已被告知係作為
    如地下博奕、匯兌等不法行為之用、或被要求以不常見之方
    法或地點交付帳戶資料等情，來判斷其交付帳戶行為是否成
    立上開幫助罪。畢竟「交付存摺、提款卡」與「幫助他人詐
    欺及洗錢」不能畫上等號，又「不確定故意」與「疏忽」亦
    僅一線之隔，自應嚴格認定。以實務上常見之因借貸或求職
    而提供帳戶為言，該等借貸或求職者，或因本身信用不佳或
    無擔保，無法藉由一般金融機關或合法民間借款方式解決燃
    眉之急，或因處於經濟弱勢，急需工作，此時又有人能及時
    提供工作機會，自不宜「事後」以「理性客觀人」之角度，
    要求其等於借貸或求職當時必須為「具有一般理性而能仔細
    思考後作決定者」，無異形同「有罪推定」。而應將其提供
    帳戶時之時空、背景，例如是否類同重利罪之被害人，係居
    於急迫、輕率、無經驗或難以求助之最脆弱處境、或詐騙集
    團係以保證安全、合法之話術等因素納為考量。倘提供帳戶
    者有受騙之可能性，又能提出具體證據足以支持其說法，基
    於無罪推定原則，即應為其有利之認定（最高法院 111年度
    台上字第1075號判決意旨參照）。
  ㈢被告雖以上開情詞為辯，然查：
  ⒈金融帳戶既為個人之理財工具，一般民眾皆可以存入最低開
    戶金額之方式自由申請開設金融帳戶，並無任何特殊之限制
    ，因此一般人申請存款帳戶極為容易而便利，且得同時在不
    同金融機構申請多數存款帳戶使用，故除非充作犯罪使用，
    並藉此躲避警方追緝，一般正常使用之存款帳戶，並無向他
    人租用或購買帳戶存摺等物，而使用他人帳戶之必要，此為
    一般人日常生活所熟知之常識。何況，金融存款帳戶，攸關
    存戶個人財產權益，專屬性甚高，衡諸常理，若非與本人有
    密切關係，不可能提供個人帳戶供他人使用，縱有交付個人
    帳戶給他人使用之特殊情形，亦必會瞭解他人使用帳戶之目
    的始行提供。參以近年詐欺集團利用租借帳戶使用等名目，
    收購人頭帳戶，以遂行詐欺、洗錢犯罪，並規避執法人員查
    緝之事件層出不窮，業已廣為平面或電子媒體、政府機構多
    方宣導，在金融機構亦設有警語標誌，提醒一般民眾勿因一
    時失慮而誤蹈法網，輕易交付自己名義申辦之金融帳戶予他
    人，反成為協助他人犯罪之工具，且目前臺灣社會上，從未
    聽聞求職者僅需提供金融機構帳戶給不認識之陌生人使用，
    即可坐享合法收益之案例或途徑，是依一般人之社會生活經
    驗，若遇有他人不以自己名義申請開立金融機構帳戶，反而
    出價收購、租用或以其他方式取得他人金融帳戶為不明用途
    使用或流通，衡情對於所提供之金融帳戶極可能供作財產犯
    罪之不法目的使用，當有合理之預見。
　⒉被告雖辯稱其係應徵「代儲」工作，然依被告與「服務員」
    之LINE對話紀錄截圖（偵卷第91至293頁），其中「服務員
    」告知被告：「那你需要提供一個收款銀行賬（此為原文，
    下同）號」、「如果你工作忙，可以把資料給我，收到款之
    後我幫你儲值到平台也可以，這樣你只需要定期取走你賺取
    的手續費就可以了」、「公司說代儲還是要我們自己操作儲
    值，要不然你提供資料，有我來負責吧，你就等我通知取錢
    就可以了」、「就是提供你的收款卡提款卡網絡銀行PayPal
    賬號手機號，我們需要認證」、「取錢的意思是取走你應該
    賺取的佣金啊」等語（偵卷第93、105、107頁），堪認被告
    所謂「代儲」工作，雖與時下「人頭帳戶」多係將存摺、提
    款卡及密碼均交由他人使用而完全脫離自身支配掌握之客觀
    型態有別，然核其本質無非也是將自己金融機構帳戶提供予
    他人，俟有款項轉入後再將該帳戶綁定之PAYPAL認證碼告知
    對方讓對方將款項移轉而去；又依上開LINE對話紀錄截圖，
    被告亦曾詢問「服務員」：「儲值你們自己做，我取錢幹嘛
    呢？」（偵卷第107頁），可見被告亦知道其實際上並無須
    自己從事所謂「代儲」之勞務行為，且對話內容更無雙方討
    論「代儲」工作之具體內容，即可平白賺取報酬。則被告所
    謂「代儲」工作，實質上與目前一般所謂提供「人頭帳戶」
    之形式無異，而「服務員」所謂「手續費」、「佣金」即屬
    被告提供本案帳戶予「服務員」所屬詐欺集團使用之對價；
    又依勞動部所公告案發時109年每月基本工資為2萬3800元，
    此乃眾所周知之事，惟據「服務員」與被告間之LINE對話紀
    錄截圖，「服務員」表示被告每月可賺1萬元至3萬元（偵卷
    第123頁），可見被告只需單純提供帳戶給「服務員」並告
    知PAYPAL認證碼，無須付出任何勞務，亦無任何專業能力之
    要求，每月即可能獲取高於基本工資之報酬，顯然並非相當
    ，已有可疑。
　⒊被告自陳之前曾因申辦貸款提供銀行帳戶，而遭詐欺集團將
    其帳戶作為詐欺使用之經驗（偵卷第81頁、本院金訴卷第54
    頁），可見被告對於現今社會上常見詐欺集團利用民眾金融
    機構帳戶作為詐欺、洗錢之用此一現象已有認識；且被告亦
    稱瞭解對方掌握其網路銀行密碼及PAYPAL認證碼後即可將本
    案帳戶內之款項轉出等情（本院金訴卷第23頁），則其對於
    將帳戶提供他人並告以網路銀行密碼及PAYPAL認證碼後，他
    人可能利用其帳戶隨意進出任何來源之資金此事亦已知悉。
    而「服務員」雖向被告表示帳戶係作為「代儲」之用，然若
    係一般合法之業務，未涉及不法資金來源爭議，該「服務員
    」所屬之機構何須捨自己或親友帳戶不用，反而甘願每月可
    能需耗資3萬元向被告租借帳戶？更足見「服務員」向被告
    租借帳戶之用途可能涉及不法。被告自陳為技術學院畢業，
    曾從事作業員、食品加工、工作經歷約10年，每月收入約4
    至5萬元等語（偵卷第75頁、本院金訴卷第55頁），可見其
    有相當之智識程度及社會共同生活及工作之經驗，則依其知
    識經驗，被告對於自稱「服務員」及所稱「代儲」工作之性
    質、金流是否合法等重要事項，理當具有加以查證之警覺及
    查證之能力；再者被告自承第1次接觸「代儲」工作，也不
    認識「服務員」，是在網路上認識，不知道對方長相、真實
    姓名、地址、電話等情（偵卷第77至79頁、本院金訴卷第23
    頁），另參以被告與「服務員」間之LINE對話紀錄截圖，被
    告不但全然未對「服務員」查證「代儲」工作之內容、性質
    、金流是否合法等項，亦未詢問「服務員」所屬公司之名稱
    、地址、電話，然若「服務員」所屬公司及「代儲」業務為
    正當合法之性質，實難想像何以全然無法提供公司名稱、地
    址、電話，僅能透過無法查證真實身分且可能隨時失聯之通
    訊軟體LINE聯繫，是以「服務員」所屬公司及「代儲」業務
    是否確實存在且合法，依一般社會生活經驗已值懷疑，則依
    被告之知識、經驗，應無對此毫無警覺及注意力之理。
　⒋而個人於金融機構開設帳戶、請領存摺及金融卡係基於社會
    信用用以資金流通，具有強烈屬人性格，金融帳戶作為個人
    理財工具，申設並無任何特殊限制，廣大民眾皆得以存入最
    低開戶金額之方式加以申辦，且同一人得在不同金融機構申
    請數個存款帳戶使用，此乃眾所週知之事實，苟有不詳之人
    向無信賴、親誼關係之人蒐集金融帳戶使用，自屬可疑。一
    般人如欲提供金融帳戶予他人使用，應會提供予己身有強烈
    信賴關係之人，或再三確認用途，而被告係於透過LINE與素
    未謀面之「服務員」聯繫，然竟無「服務員」所屬公司名稱
    、地址、電話，遑論與「服務員」有何信賴、親誼關係，且
    提供帳戶前，並未見被告對「服務員」提出任何質疑、查證
    即行提供。近年來社會上各式詐財手段迭有所聞，詐欺之人
    多會以他人金融帳戶作為詐欺被害人匯入款項、洗錢之用，
    此為近年盛行之詐欺手法，政府、媒體亦大力宣導切勿將金
    融帳戶隨意出借他人，依上開說明，被告對上情應無不知之
    理。而被告既自陳係用LINE與「服務員」接觸，可證被告有
    運用網路查知資訊之能力，其只要隨手使用手機於搜尋引擎
    搜尋「代儲」等關鍵字，均可輕易搜得所謂「代儲」可能涉
    及詐欺、洗錢之資訊，是依其主觀上知識經驗難以諉為不知
    ，客觀上亦具有查證之能力及管道；又被告自承因為易付卡
    金額繳不出來才從事「代儲」賺錢等語（本院金訴卷第55頁
    ），並非出於生活上之急迫困窘之因素或生意資金週轉不靈
    等需迫切用錢情況，僅因抱持僥倖嘗試之心理，而持縱使帳
    戶遭對方用以犯詐欺及洗錢犯罪，仍在所不惜之無謂心態，
    未多加查證、詢問，即逕行提供上開帳戶予極可能為財產犯
    罪之人。
　⒌從而被告主客觀上對於提供帳戶之過程具有警覺及查證之能
    力，應可預見上情，而仍未加查證之下率予提供本案帳戶予
    「服務員」並告以網路銀行密碼及PAYPAL認證碼以圖賺取報
    酬，乃具縱所提供之本案帳戶嗣遭詐欺集團作為詐欺取財之
    犯罪工具使用以掩飾、隱匿財產犯罪所得之本質、來源、去
    向、所在亦不違反其本意之不確定故意，自堪以認定。
  ㈣公訴意旨雖認為被告係於上開時間加入「陳玟玟」、「服務
    員」之人所屬之詐欺集團，擔任提供詐欺帳戶及提領詐欺款
    項之取款車手，並與「陳玟玟」、「服務員」及其餘詐欺機
    房成員等人之集團成員即意圖為自己不法之所有，基於三人
    以上共同詐欺取財及洗錢之犯意聯絡，而為前述客觀行為，
    雖非無見，然依卷內資料，本案僅能證明被告提供本案帳戶
    綁定第三方支付平台PAYPAL之帳戶予詐欺集團使用，並將網
    路銀行密碼及PAYPAL認證碼告知詐欺集團，而使詐欺集團在
    指示告訴人將款項匯入本案帳戶後，再將款項移轉而去，然
    客觀上被告並未親自實施提領、移轉款項之詐欺取財、洗錢
    等構成要件行為；再依被告與「服務員」間之LINE對話內容
    ，被告僅關心其何時能獲取若干佣金、手續費，雙方並無具
    體論及詐欺或洗錢之相關內容，尚無證據證明被告主觀上有
    與該詐欺集團共同意圖為自己不法所有，而為上開詐欺、洗
    錢行為之犯意聯絡，是依罪疑唯輕之原則，尚無從逕行認定
    被告為三人以上共同詐欺取財及洗錢之正犯角色，而僅能認
    定被告係基於幫助之犯意而為上開行為。又上開詐欺集團成
    員如扣除被告後，依卷內證據僅有自稱「服務員」、「陳玟
    玟」之成員，此外亦無積極證據證明本案之詐欺行為係三人
    以上共同所犯，應依罪疑唯輕之原則，僅認定本案屬於普通
    詐欺取財行為，自亦無從認為被告另涉有組織犯罪防制條例
    第3條第1項後段之參與犯罪組織罪嫌，併予敘明。
  ㈤綜上所述，被告所辯均係卸責之詞，不足採信。本案事證明
    確，被告上開犯行堪予認定，應依法論科。
三、論罪
  ㈠按提供金融帳戶之存摺、提款卡及密碼之行為人，因已將帳
    戶提款資料提供他人使用，失去對自己帳戶之實際管領權限
    ，若無配合親自提款，即無收受、持有或使用特定犯罪所得
    ，且無積極之移轉或變更特定犯罪所得之行為，尚非屬洗錢
    防制法第2條第1款、第3款所稱之洗錢行為。同法第2條第2
    款之掩飾、隱匿行為，目的在遮掩、粉飾、隱藏、切斷特定
    犯罪所得與特定犯罪間之關聯性，是此類洗錢行為須與欲掩
    飾、隱匿之特定犯罪所得間具有物理上接觸關係（事實接觸
    關係）。而提供金融帳戶存摺、提款卡及密碼供他人使用，
    嗣後被害人雖匯入款項，然此時之金流仍屬透明易查，在形
    式上無從合法化其所得來源，未造成金流斷點，尚不能達到
    掩飾或隱匿特定犯罪所得之來源、去向及所在之作用，須待
    款項遭提領後，始產生掩飾、隱匿之結果。故而，行為人提
    供金融帳戶存摺、提款卡及密碼，若無參與後續之提款行為
    ，自非洗錢防制法第2條第2款所指洗錢行為，無從成立一般
    洗錢罪之直接正犯。惟金融帳戶乃個人理財工具，依我國現
    狀，申設金融帳戶並無任何特殊限制，且可於不同之金融機
    構申請多數帳戶使用，是依一般人之社會通念，若見他人不
    以自己名義申請帳戶，反而收購或借用別人之金融帳戶以供
    使用，並要求提供存摺、提款卡及告知密碼，則提供金融帳
    戶者主觀上如認識該帳戶可能作為對方收受、提領特定犯罪
    所得使用，對方提領後會產生遮斷金流以逃避國家追訴、處
    罰之效果，仍基於幫助之犯意，而提供該帳戶之存摺、提款
    卡及密碼，以利洗錢實行，仍可成立一般洗錢罪之幫助犯。
    是以，行為人提供金融帳戶存摺、提款卡及密碼予不認識之
    人，固非屬洗錢防制法第2條所稱之洗錢行為，不成立一般
    洗錢罪之正犯；然行為人主觀上如認識該帳戶可能作為收受
    、提領特定犯罪所得使用，他人提領後會產生遮斷資金流動
    軌跡以逃避國家追訴、處罰之效果，仍基於幫助之犯意而提
    供，則應論以幫助犯一般洗錢罪（最高法院108年台上大字
    第3101號刑事大法庭裁定意旨參照）。
  ㈡又刑法上之幫助犯，係對於犯罪與正犯有共同之認識，而以
    幫助之意思，對於正犯資以助力，而未參與實施犯罪之行為
    者而言。被告將本案帳戶綁定第三方支付平台PAYPAL之帳戶
    予詐欺集團使用，並將網路銀行密碼及PAYPAL認證碼告知詐
    欺集團，使詐欺集團作為遂行詐欺取財及洗錢之工具，並不
    等同於向告訴人施以欺罔之詐術及洗錢行為，且亦無證據證
    明被告有參與詐欺取財犯行及洗錢犯行之構成要件行為，是
    被告以上述行為使該詐欺正犯遂行詐欺取財及洗錢犯行，自
    應論以幫助犯。
  ㈢是核被告所為，係犯刑法第30條第1項前段、第339條第1項幫
    助詐欺取財罪及刑法第30條第1項前段、洗錢防制法第14條
    第1項幫助洗錢罪。被告以一交付帳戶行為，幫助不詳詐欺
    集團詐欺告訴人，及為掩飾、隱匿犯罪所得之本質、來源、
    去向、所在之洗錢罪，乃一行為觸犯數罪名之想像競合犯，
    應從一重之幫助洗錢罪處斷。被告實施詐欺、洗錢構成要件
    以外之行為，係幫助犯，應依刑法第30條第2項規定，按正
    犯之刑減輕之。公訴意旨雖認為被告應論以刑法第339條之4
    第1項第2款之三人以上共同犯詐欺取財罪及洗錢防制法第14
    條第1項之洗錢罪之正犯，然依上開說明，就公訴意旨認為
    本案為三人以上共同犯詐欺取財罪部分，本院認為僅能認定
    為普通詐欺取財罪，惟此部分之基本社會事實相同，本院自
    得依刑事訴訟法第300條之規定，變更起訴法條為刑法第339
    條第1項之普通詐欺取財罪；另公訴意旨認為被告係正犯部
    分，本院則認定被告為幫助犯，惟正犯與幫助犯，犯罪之態
    樣或結果雖有不同，然不生變更起訴法條之問題（最高法院
    97年度台上字第202號判決意旨參照），自無庸就此部分變
    更起訴法條，併予敘明。
四、爰審酌被告任意將自己帳戶提供他人使用，不顧可能遭他人
    用以作為犯罪工具，破壞社會治安及有礙金融秩序，使詐欺
    集團成員得順利取得告訴人因受騙而匯入本案帳戶之款項，
    且增加司法單位追緝之困難而助長犯罪歪風，所為不足為取
    ；復觀被告犯後否認犯行之犯後態度，以及迄今尚未填補害
    之情狀，並考量其犯罪動機、手段、情節、侵害法益程度，
    兼衡被告之教育程度、家庭經濟生活狀況、素行等刑法第57
    條所列之一切情狀，量處如主文第一項所示之刑，並就併科
    罰金部分諭知易服勞役之折算標準，以資警惕。
五、被告因本案實際取得犯罪所得3000元此情，有被告與「服務
    員」間之LINE對話內容（「服務員」於109年10月12日對被
    告表示被告可以先取出3000元，見偵卷第187頁）及本案帳
    戶交易明細（本案帳戶於109年10月12日有轉支3015元之交
    易紀錄，其中15元應係銀行轉帳手續費，扣除手續費即與「
    服務員」所述金額吻合）可參，堪予認定，應依刑法第38條
    之1第1項前段、第3項規定宣告沒收之，並諭知於全部或一
    部不能沒收或不宜執行沒收時，追徵其價額。又上開告訴人
    匯入被告上開帳戶之款項，已經由詐欺集團成員移轉而去，
    非屬被告所有，亦非在被告實際掌控中，其就遭隱匿之財物
    不具所有權及事實上處分權，無從依洗錢防制法第18條第1
    項就所提領全部金額諭知沒收或追徵其價額。
據上論斷，應依刑事訴訟法第299條第1項前段、第300條，判決
如主文。
本案經檢察官洪瑞芬提起公訴，檢察官郭武義到庭執行職務。
中　　華　　民　　國　　111 　年　　4 　　月　　7 　　日
                  刑事第十三庭  審判長法  官  陳紀璋
　
                                      法  官  翁瑄禮
　
                                      法  官  洪毓良
以上正本證明與原本無異。
如不服本判決應於收受判決後20日內向本院提出上訴書狀，並應
敘述具體理由。其未敘述上訴理由者，應於上訴期間屆滿後20日
內向本院補提理由書(均須按他造當事人之人數附繕本)「切勿逕
送上級法院」。
因疫情而遲誤不變期間，得向法院聲請回復原狀。
中　　華　　民　　國　　111 　年　　4 　　月　　7 　　日
                                      書記官  尤怡文
附錄本判決論罪科刑法條：
刑法第30條
幫助他人實行犯罪行為者，為幫助犯。雖他人不知幫助之情者，
亦同。
幫助犯之處罰，得按正犯之刑減輕之。
洗錢防制法第14條第1項
有第二條各款所列洗錢行為者，處七年以下有期徒刑，併科新臺
幣五百萬元以下罰金。
刑法第339條第1項
意圖為自己或第三人不法之所有，以詐術使人將本人或第三人之
物交付者，處五年以下有期徒刑、拘役或科或併科五十萬元以下
罰金。